臺灣彰化地方法院彰化簡易庭小額民事判決
110年度彰小字第486號
原      告  許閔捷  
訴訟代理人  許錦華  
            蔡麗芬  
被      告  蔡建榮  
上列當事人間請求損害賠償事件，本院於民國110年8月31日言詞
辯論終結，判決如下：
    主  文
原告之訴及假執行之聲請均駁回。
訴訟費用新臺幣壹仟元由原告負擔。
    理由要領
一、按小額訴訟之訴狀送達後，原告不得將原訴變更或追加他訴
    ，但請求之基礎事實同一，或擴張或減縮應受判決事項之聲
    明者，不在此限；不變更訴訟標的，而補充或更正事實上或
    法律上之陳述者，非為訴之變更或追加，民事訴訟法第436
    條之23、第436條第2項、第255條第1項第2款、第3款、第25
    6條分別定有明文。本件原告原起訴聲明（一）被告應將原
    告之普重機車AEJ-9187號損害部位回復原狀。（二）回復原
    狀被告應賠償原告新臺幣（下同）11,570元，及自民國109
    年7月22日車禍日起至清償日止，按年息10%計算之利息。嗣
    於110年8月31日言詞辯論時變更聲明為被告應給付原告8,57
    0元，及自起訴狀繕本送達翌日起至清償日止，按週年利率5
    %計算之利息，核原告所為係減縮或更正應受判決事項之聲
    明，與上開規定相符，應予准許。 
二、原告主張：訴外人許冠霆於109年7月22日下午5時40分許，
    騎乘原告所有之車牌號碼000-0000號普通重型機車（下稱系
    爭車輛），沿臺中市烏日區環河路機車道往彰化方向直行，
    行經台中市烏日區環河路3段與台74線快速公路（口）北向
    匝道機慢車道附近，綠燈起步後，因多輛機車行駛爭道，又
    因前方機車駕駛即訴外人陳宛蓉騎乘之車牌號碼000-0000號
    普通重型機車（下稱6356號機車）為閃避前方1輛機車，而
    急煞停止，許冠霆騎乘之系爭車輛因而與車牌號碼000-0000
    號普通重型機車發生輕微碰撞（第一次碰撞），不料後方由
    被告騎乘之車牌號碼000-000號普通重型機車（下稱肇事車
    輛），因未注意車前狀況及保持行車安全距離，且未依規定
    減速，致撞及系爭車輛（第二次碰撞），致許冠霆人車倒地
    ，因而受有左膝挫擦傷之傷害，並造成系爭車輛嚴重受損。
    原告在修理系爭車輛前有告知被告應來處理系爭車輛修繕事
    宜，惟被告置之不理，原告遂依法將系爭車輛送至機車店修
    理，支出修理費用11,570元（含零件6,420元、工資5,150元
    ）。嗣許冠霆之傷害告訴經臺灣彰化地方檢察署當庭以3,00
    0元和解，並為不起訴處分在案（110年度偵字第3152號，下
    稱系爭偵案），惟被告仍未賠償對系爭車輛之損失。許冠霆
    沒有經驗，和解時沒有取得車主即原告之債權讓與同意，但
    本件請求的金額同意再扣除3,000元。被告後車追撞前車，
    沒有保持安全距離，被告應負全責，爰依侵權行為之法律關
    係提起本件訴訟等語。並聲明：（一）被告應給付原告8,57
    0元，及自起訴狀繕本送達翌日起至清償日止，按週年利率5
    %計算之利息。（二）願供擔保，請准宣告假執行。
三、被告則以：伊在系爭偵案中已與當時駕駛人許冠霆就機車維
    修費用以3,000元和解，毋需再賠償，許冠霆是成年人，伊
    既然已經跟許冠霆和解，原告應該要找許冠霆處理。伊認為
    原告主張之系爭車輛維修費過高。伊和許冠霆都是無辜的，
    是因為第一台車急煞，才導致後面追撞。伊與許冠霆是綠燈
    起步時追撞的，當時只有輕微碰撞，3台車當時都往左傾倒
    在護欄上。系爭偵案開庭時就知道系爭車輛是原告的，但是
    伊不懂，沒有特別注意許冠霆有無權利跟伊和解等語置辯。
    並聲明：原告之訴駁回。
四、得心證之理由：
（一）原告主張6356號機車、系爭車輛、肇事車輛有於上揭時地
      發生追撞等情，業據其提出車輛受損照片為證，復經本院
      調取系爭偵案卷宗核閱無訛，亦有該案不起訴處分書在卷
      可稽，且為被告所不爭執，堪信為真。
（二）按因故意或過失，不法侵害他人權利者，負損害賠償責任
      ；汽車、機車或其他非依軌道行駛之動力車輛，在使用中
      加損害於他人者，駕駛人應賠償因此所生之損害，民法第
      184條第1項前段、第191條之2前段分別定有明文。次按又
      以侵權行為為原因，請求回復原狀或賠償損害者，應就其
      權利被侵害之事實負立證之責；損害賠償之債，以有損害
      之發生及有責任原因之事實，並二者之間，有相當因果關
      係為成立要件。故主張損害賠償之債，如不合於此項成立
      要件者，即難謂有損害賠償請求權存在（最高法院48年度
      台上字第481號判決意旨參照）。
（三）原告主張系爭車輛受損，業據其提出估價單、免用統一發
      票收據、行車執照為證，然被告爭執兩車只是輕微擦撞，
      被告維修金額過高等語，自應由原告先舉證證明系爭車輛
      受損維修部分係被告故意或過失致系爭車輛受損。經查：
      原告提出之估價單上載維修之項目為左剎車拉桿、前擋板
      、前輪擋泥蓋、前輪圈、左前避震器、右前避震器、三角
      架、左側蓋，可知原告維修之項目大部分為車頭受損部分
      。惟本件事故係由系爭車輛往前先追撞6356號機車後，再
      遭肇事車輛由後追撞，且6356號機車之駕駛人陳婉蓉於警
      詢中，並未稱有遭二次撞擊；系爭車輛駕駛許冠霆於警詢
      、偵查中亦未稱遭肇事車輛追撞後，有再次往前碰撞6356
      號機車等情，有道路交通事故現場圖、道路交通事故談話
      紀錄表、許冠霆警詢及偵查筆錄在卷可稽（見系爭偵案卷
      第15至17、25、37、39、77至79頁），又系爭車輛確實係
      車頭前擋板有破損、左側蓋有刮損痕跡；車尾部分僅有車
      牌有微彎外，尚看不出有其他損壞，亦有現場照片在卷可
      憑（見同卷第48至50頁）。綜上可知，被告追撞系爭車輛
      後，並未造成系爭車輛再追撞6356號機車，堪認系爭車輛
      車頭的損害係許冠霆追撞前車6356號機車所造成的，而非
      被告所造成。是原告並未舉證證明其維修左剎車拉桿、前
      擋板、前輪擋泥蓋、前輪圈、左前避震器、右前避震器、
      三角架部分之損害，係由被告所造成。另原告主張系爭左
      側蓋的損害，亦無法證明是全部均因被告追撞系爭車輛，
      致系爭車側往左傾倒而造成之損害，亦有可能係許冠霆第
      一次追撞6356號機車後往左傾倒所造成，是原告之請求，
      自屬無據，礙難准許。
五、綜上所述，原告所為舉證，尚不足以證明系爭車輛左剎車拉
    桿、前擋板、前輪擋泥蓋、前輪圈、左前避震器、右前避震
    器、三角架、左側蓋之損害均係因被告之過失行為所致，自
    難認被告應對系爭車輛之上開損害負賠償之責。從而，原告
    依侵權行為之法律關係，請求被告賠償8,570元，及自起訴
    狀繕本送達翌日起至清償日止，按週年利率5%計算之利息，
    為無理由，應予駁回。
六、本件事證已臻明確，兩造其餘主張與攻擊防禦方法及所提證
    據，經審酌後認與判決之結果不生影響，爰不另一一論述，
    併此敘明。
七、訴訟費用負擔之依據：民事訴訟法第78條。　　　  
中    華    民    國   110    年    9     月    14    日
                  臺灣彰化地方法院彰化簡易庭
                      法  官  李欣恩
以上正本係照原本作成。
如不服本判決，僅得以判決違背法令為理由提起上訴，並應於判
決送達後20日內，向本院提出上訴狀。（須按他造當事人之人數
附繕本）。如委任律師提起上訴者，應一併繳納上訴審裁判費。
中    華    民    國   110    年    9     月    14    日
                      書記官  姚志鴻